【裁判字號】    98,台上,2850
【裁判日期】    980521
【裁判案由】    違反毒品危害防制條例
【裁判全文】
最高法院刑事判決            九十八年度台上字第二八五０號
上  訴  人  甲○○
上列上訴人因違反毒品危害防制條例案件，不服台灣高等法院中
華民國九十八年三月九日第二審判決（九十八年度上訴字第九一
六號，起訴案號：台灣板橋地方法院檢察署九十七年度毒偵字第
八五五六號），提起上訴，本院判決如下：
    主  文
上訴駁回。
    理  由
按刑事訴訟法第三百七十七條規定，上訴於第三審法院，非以判
決違背法令為理由不得為之；是提起第三審上訴，應以原判決違
背法令為理由，係屬法定要件。如果上訴理由書狀並未依據卷內
訴訟資料，具體指摘原判決不適用何種法則或如何適用不當，或
所指摘原判決違法情事，顯與法律規定得為第三審上訴理由之違
法情形不相適合時，均應認其上訴為違背法律上之程式，予以駁
回。本件上訴人甲○○上訴意旨略以：上訴人未施用第一級毒品
海洛因，何以警局所採尿液經檢驗結果認上訴人有施用第一級毒
品海洛因，原審未調查送驗尿瓶是否上訴人所採尿液之尿瓶，自
有調查未盡之違誤等語。
惟查：刑事訴訟法第三百六十一條已於民國九十六年七月四日修
正公布，同年月六日生效施行，修正增訂第二項：「上訴書狀應
述具體理由」，係屬上訴書狀應行記載之事項規定，為法定程
式。是提起第二審上訴，已不能再如同修法之前可不附任何理由
。上訴書狀應述具體理由既為上訴書狀所應具備之一定程式，
自須在書狀內載具體理由。又上訴第二審之目的，係在請求第
二審法院撤銷或變更第一審不當或違法之判決，是所稱「具體」
，當係抽象、空泛之反面，若僅泛言原判決認事用法不當、採證
違法或判決不公、量刑過重等空詞，而無實際論述內容，即無具
體可言。經查本件第一審判決論處上訴人施用第一級毒品，累犯
罪刑後，上訴人不服該判決，於九十八年一月六日具狀提起上訴
，上訴狀僅記載「主旨：為不服（台灣）板橋地方法院刑事判決
，依法提出上訴。理由：緣被告（上訴人）甲○○涉嫌毒品危害
防制條例，經鈞院（第一審法院）判處有期徒刑八月，被告認為
量刑過重，因此提出上訴」等語。原審因認其上訴狀並未依據卷
內既有訴訟資料或提出新事證，指摘或表明第一審判決有何採證
、認事之不當或違法，僅泛言原判決量刑過重云云，尚難謂係上
訴之具體理由，因依刑事訴訟法第三百六十七條前段、第三百七
十二條規定，不經言詞辯論，判決駁回上訴人提起之第二審上訴
，已詳其認定之理由。從形式上觀察，原判決並無違背法令之
情形。又上訴人自警詢起，至第一審法院審理止，均自白有施用
第一級毒品海洛因，並對於卷附台灣檢驗科技股份有限公司濫用
藥物檢驗報告表示無意見，上訴意旨所陳，尚非依據卷內資料執
以指摘，顯與法律規定得為第三審上訴理由之違法情形不相適合
。應認上訴人之上訴違背法律上之程式，予以駁回。
據上論結，應依刑事訴訟法第三百九十五條前段，判決如主文。
中    華    民    國  九十八  年    五    月  二十一  日
                      最高法院刑事第七庭
                          審判長法官  林  永  茂
                                法官  吳  昆  仁
                                法官  蘇  振  堂
                                法官  蕭  仰  歸
                                法官  林  立  華
      本件正本證明與原本無異
                                      書  記  官
中    華    民    國  九十八  年    五    月  二十五  日
                                                      K


司法院資訊處製作；財團法人民間司法改革基金會備份。
